臺灣臺南地方法院刑事判決
111年度金訴字第177號
公  訴  人  臺灣臺南地方檢察署檢察官
被      告  趙麗珠



上列被告因詐欺等案件，經檢察官提起公訴（109年度偵字第171
72號、109年度偵字第19132號、109年度偵字第21401號、109年
度偵字第22347號、110年度偵字第1830號），嗣被告於本院準備
程序為有罪之陳述，經本院合議庭裁定改依簡式審判程序審理，
判決如下：
    主  文
趙麗珠犯如附表所示之各罪，各處如附表所示之刑。應執行有期
徒刑貳年。    
    事實及理由
一、本案被告趙麗珠所犯屬法定刑為死刑、無期徒刑、最輕本刑
    為3 年以上有期徒刑以外之罪，被告於準備程序時就被訴事
    實均為有罪之陳述，經告知簡式審判程序要旨並聽取檢察官
    、被告意見，經被告同意適用簡式審判程序後，本院亦認無
    不得或不宜改依簡式審判程序進行之處，爰依刑事訴訟法第
    273 條之1 第1 項規定裁定進行簡式審判程序，合先敘明。
    又簡式審判程序之證據調查，依刑事訴訟法第273 條之2 規
    定，不受同法第159 條第1 項、第161 條之2 、第161 條之
    3 、第163 條之1 及第164 條至第170 條規定之限制，附此
    說明。
二、本件認定被告趙麗珠之犯罪事實及證據，除以下更正外，其
    餘均引用檢察官起訴書之記載(如附件)。
  ㈠犯罪事實(一)第6行「3人」更正為「4人」。
  ㈡證據清單暨待證事實刪除㈠3、㈡4、㈢4之監視器影像光
    碟、㈤4之LINE對話紀錄。
  ㈢起訴書附表一編號2「7月12日」更正為「7月13日」、附表 
    三被告提領時地及流向欄更正為「提領編號1至4共計15萬元
    ，於109年6月29日14時45分在永康六甲頂郵局外，交付予詐
    欺集團其他成員，再轉交上手」；「提領編號5至9共計45萬
    元，於109年6月30日14時11分在永康六甲頂郵局外，交付予
    詐欺集團其他成員，再轉交上手」。
三、論罪科刑
　㈠核被告於起訴書附表一編號1（其中附表一編號1包含附表二
    編號1）至4係犯刑法第339條之4第1項第2款之3人以上共同
    詐欺取財及洗錢防制法第2條第2款、第14條第1項之洗錢罪
    （各4罪)；起訴書附表二編號2係犯刑法第339條之4第1項第
    2款之3人以上共同詐欺取財及洗錢防制法第2條第2款、第14
    條第1項之洗錢罪（各1罪)；起訴書附表二編號3及附表三係
    犯刑法第339條之4第1項第1款、第2款之冒用公務員名義、3
    人以上共同詐欺取財及洗錢防制法第2條第2款、第14條第1
    項之洗錢罪（各1罪)。又被告於起訴書附表一編號1、附表
    二編號1參與先後詐欺被害人蘇緯斌帳戶資料及新臺幣(下同
    )1萬元款項、於附表三先後多次提領轉交張緯祥遭詐騙贓款
    之行為，係於密接之時、地實施，均侵害被害人蘇緯斌、告
    訴人張緯祥之同一財產法益，各行為之獨立性極為薄弱，各
    為接續犯，應就被害人蘇緯斌部分之3人以上共同詐欺取財
    罪僅論以一罪、就告訴人張緯祥部分之洗錢罪亦僅論以一罪
    。
　㈡被告與「Meet」、「琪琪」、「王凱」、「陳傑」及所屬詐
    欺集團成員間，有犯意聯絡及行為分擔，為共同正犯。
　㈢被告於起訴書所犯附表一編號1（含附表二編號1)、編號2至4
    、及附表二編號2、附表二編號3（含附表三)之加重詐欺取
    財及洗錢等2罪間，均係一行為觸犯數罪名，為想像競合犯
    ，應依刑法第55條規定，從一重以加重詐欺取財罪處斷。另
    被告所犯上開6罪間，犯意各別，行為互殊，應予分論併罰
    。
  ㈣按想像競合犯之處斷刑，本質上係「刑之合併」。其所謂從
    一重處斷，乃將想像競合犯組成之評價上數罪，合併為科刑
    一罪，其所對應之刑罰，亦合併其評價上數罪之數法定刑，
    而為一個處斷刑。易言之，想像競合犯侵害數法益者皆成立
    犯罪，論罪時必須輕、重罪併舉論述，同時宣告所犯各罪名
    ，包括各罪有無加重、減免其刑之情形，亦應說明論列，量
    刑時併衡酌輕罪部分量刑事由，評價始為充足，然後依刑法
    第55條前段規定「從一重處斷」，非謂對於其餘各罪可置而
    不論。因此，法院決定處斷刑時，雖以其中最重罪名之法定
    刑，做為裁量之準據，惟於裁量其輕重時，仍應將輕罪合併
    評價在內（最高法院108年度台上字第4405、4408號判決意
    旨參照）。經查被告對於起訴書附表一至三違反洗錢防制法
    部分，於審判中均自白犯行，是該各編號之犯行，本應依洗
    錢防制法第16條第2 項之規定減輕其刑，惟被告所犯之一般
    洗錢罪，因屬想像競合犯其中之輕罪，雖均因想像競合犯之
    關係而從一重之加重詐欺取財罪處斷，上開輕罪之減輕其刑
    事由，未形成處斷刑之外部性界限，依前揭說明，仍應由本
    院於依刑法第57條規定量刑時，審酌上開輕罪之減輕其刑事
    由予以合併評價。
  ㈤爰審酌被告不以合法途徑或覓得正當職業獲取營生，竟為快
    速獲得高額報酬，與詐騙集團成員分工詐騙他人，除為詐騙
    集團取得詐騙工具之帳戶資料，還領取贓款上繳。其行為影
    響社會治安及正常交易秩序程度甚深，不僅造成執法機關不
    易查緝犯罪行為人，亦將使被害人、告訴人受有損害，求償
    困難，更助長社會犯罪風氣，亦可能導致受騙而交付帳戶資
    料之被害人無端受到刑事偵查追訴之風險及負擔，所為殊值
    非難，復考量被告犯本案係因突然失去工作，家中經濟困難
    ，在壓力下鋌而走險之犯罪動機，且其全數坦承犯行，並且
    合於洗錢防制法第16條第2 項所定減輕其刑事由，業如前述
    ，犯後態度尚佳，惟被告仍未實際填補各被害人、告訴人所
    受損害；暨衡酌被告於本案犯行中係擔任提供帳戶、提領包
    裹及贓款工作，尚非屬集團內領導或重要支配幹部之地位、
    各次犯罪之手段、參與之詐騙集團所使用之詐騙方式、被害
    人及告訴人受害內容，考量被告於本院審理時所自陳之智識
    程度、經濟、生活狀況、兼衡被告之素行（參見臺灣高等法
    院被告前案紀錄表），分別量處如附表所示之刑。又被告所
    犯附表各罪，均為加重詐欺取財罪，犯罪之動機及行為態樣
    亦屬相同，犯罪時間相近，所受責任非難重複之程度較高，
    整體犯罪非難評價，爰依刑法第51條數罪併罰定執行刑之立
    法方式採限制加重原則，定其應執行之刑如主文所示。
四、沒收
    被告雖於偵查中供承其在109年7月及同年9月初領取到詐騙
    集團支付之3000元及10500元報酬（偵一卷第31頁），惟被
    告於另案臺灣嘉義地方法院110年度金訴字第27、167號判決
    、臺灣彰化地方法院109年度訴字第1168號、臺灣士林地方
    法院110年度審金訴字第110號判決，已有將被告109年7月及
    109年9月2月、4日另案行為做報酬之沒收，數額分別為3000
    元及11000、10000元，有各案判決在卷可佐。堪信被告上開
    所述所領取之報酬應已在另案經法院宣告沒收；而被告使用
    之永康六甲頂郵局帳戶雖為被告所有、供其犯本案之犯罪工
    具，惟業經警示，無留存被害贓款，於解除警示前，不會再
    有被害人受騙匯入款項，是本院認重複沒收犯罪所得或沒收
    帳戶，已無刑法上之重要性，爰均不為沒收之宣告。至已轉
    交上手部分(包括帳戶資料及贓款)，因非被告實際支配之所
    得，即不在沒收之範圍內。
據上論斷，應依刑事訴訟法第273 條之1 第1 項、第299 條第1
項前段、第310條之2、第454條第2項，判決如主文。
本案經檢察官柯博齡提起公訴，檢察官黃信勇到庭執行職務。
中　　華　　民　　國　　111 　年　　5 　　月　　12　　日
　　　　　　　　　刑事第十庭    法　官　劉怡孜
以上正本證明與原本無異。
如不服本判決應於收受本判決後20日內向本院提出上訴書狀，並
應敘述具體理由。其未敘述上訴理由者，應於上訴期間屆滿後20
日內向本院補提理由書狀（均須按他造當事人之人數附繕本）「
切勿逕送上級法院」。 
  　　　　　　　　　　　　　　　書記官　黃瓊蘭
中　　華　　民　　國　　111 　年　　5 　　月　　16　　日
附錄本案論罪科刑法條全文：
①中華民國刑法第339條之4
犯第339條詐欺罪而有下列情形之一者，處1年以上7年以下有期
徒刑，得併科1百萬元以下罰金：
一、冒用政府機關或公務員名義犯之。
二、三人以上共同犯之。
三、以廣播電視、電子通訊、網際網路或其他媒體等傳播工具，
    對公眾散布而犯之。
前項之未遂犯罰之。
②洗錢防制法第2條
本法所稱洗錢，指下列行為：
一、意圖掩飾或隱匿特定犯罪所得來源，或使他人逃避刑事追訴
    ，而移轉或變更特定犯罪所得。
二、掩飾或隱匿特定犯罪所得之本質、來源、去向、所在、所有
    權、處分權或其他權益者。
三、收受、持有或使用他人之特定犯罪所得。
③洗錢防制法第14條
有第二條各款所列洗錢行為者，處7年以下有期徒刑，併科新臺
幣5百萬元以下罰金。
前項之未遂犯罰之。
前二項情形，不得科以超過其特定犯罪所定最重本刑之刑。

附表  被告所處之罪刑
編號 起訴書附表之犯罪事實 被告所處之罪刑 一 附表一編號1(附表二編號1) 趙麗珠犯三人以上共同詐欺取財罪，處有期徒刑壹年貳月。 二 附表一編號2 趙麗珠犯三人以上共同詐欺取財罪，處有期徒刑壹年貳月。 三 附表一編號3 趙麗珠犯三人以上共同詐欺取財罪，處有期徒刑壹年貳月。 四 附表一編號4 趙麗珠犯三人以上共同詐欺取財罪，處有期徒刑壹年貳月。 五 附表二編號2 趙麗珠犯三人以上共同詐欺取財罪，處有期徒刑壹年貳月。 六 附表二編號3(附表三) 趙麗珠犯冒用公務員名義、三人以上共同詐欺取財罪，處有期徒刑壹年肆月。 


附件
臺灣臺南地方檢察署檢察官起訴書
                                    109年度偵字第17172號
                                    109年度偵字第19132號
                                    109年度偵字第21401號
                                    109年度偵字第22347號
                                     110年度偵字第1830號
　　被　　　告　趙麗珠　女　48歲（民國00年0月0日生）
　　　　　　　　　　　　住臺南市○○區○○里○○00○00號
                        （現另案在法務部○○○○○○○○○執行中）
　　　　  　　　　　　　國民身分證統一編號：Z000000000號
上列被告因詐欺等案件，業經偵查終結，認應該提起公訴，茲將
犯罪事實及證據並所犯法條分敘如下：
　　　　犯罪事實
一、趙麗珠因求職而與真實姓名年籍不詳、通訊軟體LINE暱稱「
    Meet」、「琪琪」、「王凱」、「陳傑」之詐欺集團成員結
    識，其可預見隱匿真實身分之陌生人提供相當金額之報酬，
    並以隱晦之方式交付聯繫工具後，要求其出面代為領取內容
    物不詳之包裏及交付金融帳戶號並持該帳戶提款卡提款，依
    一般社會生活之通常經驗，將成為他人詐欺計畫中負責取得
    詐欺所得存摺及提款卡之人（即俗稱之取簿手）及贓款之人
    （即俗稱車手），竟仍基於縱使如此，亦不違背其本意之犯
    意，自民國109年5月底某日起，應允上開工作內容而加入由
    「Meet」、「琪琪」、「王凱」、「陳傑」及其他真實姓名
    年籍不詳之成年人所組成之3人以上以實施詐術為手段，具
    有持續性或牟利性之有結構性之詐欺集團組織，擔任「取簿
    手」及「車手」之角色，負責代為收取內有他人受騙後寄送
    之金融機構帳戶存摺及提款卡之包裏，且提供其名下帳號00
    0-00000000000000號永康六甲頂郵局帳戶帳號，並持該郵局
    帳戶提款卡提領被害人遭詐騙而匯入之款項，並從中獲取相
    當之報酬（所涉參與犯罪組織行為部分，現由臺灣南投地方
    法院110年度金訴字第1號審理中，不在本案起訴範圍）。嗣
    趙麗珠與「Meet」、「琪琪」、「王凱」、「陳傑」及詐欺
    集團其他成員間，共同意圖為自己不法之所有，基於3人以
    上共同犯詐欺取財、冒用公務員名義犯詐欺取財及掩飾隱匿
    詐欺犯罪所得去向之洗錢犯意聯絡，分別為下列分工：
(一)詐欺集團成員，於附表一所示之時間，以附表一所示之方式
    ，詐騙附表一所示之蘇緯斌、呂季穎、劉雯美、陳秋萍等4
    人，致蘇緯斌等4人陷於錯誤，而於附表一所示之時間、地
    點，寄送如附表一所示渠等名下之金融帳戶包裏。嗣趙麗珠
    依指示，於附表一所示之領取包裏時間，至附表一所示之全
    家超商，領取附表一所示蘇緯斌等3人遭詐騙而寄送內有金
    融帳戶資料之包裏，得手後，於附表一所示之包裏交付時間
    、地點，再依指示將該包裏交付予詐欺集團其他成員。
(二)詐欺集團其他成員取得上開帳戶資料後，即於附表二所示之
    時間，以附表二所示之方式，詐騙附表二所示之蘇緯斌、左
    一瑜、張緯祥等3人，致蘇緯斌等3人陷於錯誤，而依指示於
    附表二所示之時間、地點，轉帳附表二所示金額之款項，至
    附表二所示包含上開劉雯美、趙麗珠在內之人頭帳戶內，旋
    由詐欺集團其他車手，將附表二編號1、2之贓款提領一空，
    再轉交予詐欺集團上手；附表二編號3之贓款，則由趙麗珠
    依指示，於附表三所示之時間、地點，持其永康六甲頂郵局
    帳戶提款卡，提領附表三所示之款項，得手後，旋於附表三
    所示之時間、地點，將所提領之贓款，交付予詐欺集團其他
    成員，再轉交予詐欺集團上手，渠等以此層層轉交之方式，
    隱匿詐欺犯罪所得之去向。
二、案經屏東縣政府警察局里港分局報告、呂季穎訴由臺南市政
    府警察局善化分局報告、新竹縣政府警察局移送、陳秋萍訴
    由新北市政府警察局報告臺灣臺北地方檢察署陳請臺灣高等
    檢察署檢察長令轉、張緯祥訴由桃園市政府警察局報告臺灣
    桃園地方檢察署陳請臺灣高等檢察署檢察長令轉本署偵辦。
　　　　證據並所犯法條
一、證據清單暨待證事實
(一)109年度偵字第17172號部分：
編號 證  據  名  稱 待   證   事   實 1 被告趙麗珠於警詢及偵查中之供述。 證明全部犯罪事實。 2 證人即被害人蘇緯斌於警詢時之證述。 ①附表一編號1之犯罪事實。 ②附表二編號1之犯罪事實。 3 訂單編號：00000000000之貨件明細、被告趙麗珠至全家超商臺南安慶店領取包裏之現場監視錄影器影像光碟及影像翻拍照片、車輛詳細資料報表。 附表一編號1包裏之寄送情形及被告領取之經過。   4 派出所陳報單、受理各類案件紀錄表、受理刑事案件報案三聯單、內政部警政署反詐騙諮詢專線紀錄表、金融機構聯防機制通報單、受理詐騙帳戶通報警示簡便格式表、國泰世華銀行交易明細單、蘇緯斌里港三和路郵局存摺封面影本、蘇緯斌與「鄭立堂」之LINE對話紀錄。 附表一、二編號1被害人蘇緯斌遭詐騙之事實。  
(二)109年度偵字第19132號部分：
編號 證  據  名  稱 待   證   事   實 1 被告趙麗珠於警詢及偵查中之供述。 證明全部犯罪事實。 2 證人即告訴人呂季穎於警詢時之證述。 附表一編號2之犯罪事實。  3 證人汪憲鴻於警詢時之證述。 車牌號碼000-0000號自小客車係借名登記在證人汪憲鴻名下，惟實際使用人為被告趙麗珠之事實。 4 訂單編號：00000000000之貨件明細、被告趙麗珠至全家超商新市華興店領取包裏之現場及路口監視錄影器影像光碟及影像翻拍照片。 附表一編號2包裏之寄送情形及被告領取之經過。   5 呂季穎名下八德大湳郵局、遠東商銀板橋文化分行、國泰世華銀行永康分行等帳戶之存摺封面影本、內政部警政署反詐騙諮詢專線紀錄表、呂季穎與「張剛瑜」之LINE對話紀錄。 附表一編號2告訴人呂季穎遭詐騙之事實。 6 汽車借名登記（購車，貸款）契約、本票，趙麗珠國民身分證影本、車輛詳細資料報表。 車牌號碼000-0000號自小客車係借名登記在證人汪憲鴻名下，惟實際使用人為被告趙麗珠之事實。 
(三)109年度偵字第21401號部分：
編號 證  據  名  稱 待   證   事   實 1 被告趙麗珠於警詢及偵查中之供述。 證明全部犯罪事實。 2 證人即被害人劉雯美於警詢時之證述。 附表一編號3之犯罪事實。  3 證人即被害人左一瑜於警詢時之證述。 附表二編號2之犯罪事實。 4 訂單編號：00000000000之貨件明細、被告趙麗珠至全家超商臺南林森店領取包裏之現場及路口監視錄影器影像光碟及影像翻拍照片。 附表一編號2包裏之寄送情形及被告領取之經過。   5 內政部警政署反詐騙諮詢專線紀錄表、劉雯美名下美濃中壇郵局帳戶之歷史交易明細、劉雯美與「鄭立堂」之LINE對話紀錄、左一瑜玉山銀行埔墘分行、台新銀行江翠分行、中國信託銀行忠孝分行及南京東路分行等帳戶封面及交易明細。 ①附表一編號3被害人劉雯美遭詐騙之事實。 ②附表二編號2被害人左一瑜遭詐騙之事實。 6 汽車借名登記（購車，貸款）契約、本票，趙麗珠國民身分證影本、車輛詳細資料報表。 車牌號碼000-0000號自小客車係借名登記在證人汪憲鴻名下，惟實際使用人為被告趙麗珠之事實。 
(四)110年度偵字第1830號部分：
編號 證  據  名  稱 待   證   事   實 1 被告趙麗珠於警詢及偵查中之供述。 證明全部犯罪事實。 2 證人即告訴人陳秋萍於警詢及偵查中之證述。 附表一編號4之犯罪事實。  3 訂單編號：00000000000之貨件明細、被告趙麗珠至全家超商新店新百合店領取包裏之現場及路口監視錄影器影像光碟及影像翻拍照片。 附表一編號4包裏之寄送情形及被告領取之經過。   4 陳秋萍與「林雯」、「李心怡」之LINE對話紀錄。 附表一編號4告訴人陳秋萍遭 詐騙之事實。 
(五)109年度偵字第22347號部分：
編號 證  據  名  稱 待   證   事   實 1 被告趙麗珠於警詢時之供述。 證明全部犯罪事實。 2 證人即告訴人張緯祥於警詢及偵查中之證述。 附表二編號3之犯罪事實。   渣打銀行國內（跨行）匯款交易明細、內政部警政署反詐騙諮詢專線紀錄表、郵政入戶匯款申請書、第一銀行匯款申請書回條、臺灣銀行匯款申請書回條聯、帳戶個資檢視表、趙麗珠永康六甲頂郵局開戶資料及客戶歷史交易清單、第一銀行五福分行開戶資料及存摺存款明細。 附表二編號3告訴人張緯祥遭詐騙之事實。 3 被告趙麗珠提領款項一覽表及現場監視錄影畫面照片。 附表三被告提領附表二編號3告訴人張緯祥遭詐騙而匯入被告名下永康六甲頂郵局帳戶內款項之事實。 4 陳秋萍與「林雯」、「李心怡」之LINE對話紀錄。 附表一編號4告訴人陳秋萍遭 詐騙之事實。 
二、核被告所為，係犯刑法第339條之4第1項第1款、第2款之冒
    用公務員名義詐欺取財、3人以上共同詐欺取財及洗錢防制
    法第2條第2款、第14條第1項之洗錢等罪嫌。被告與「Meet
    」、「琪琪」、「王凱」、「陳傑」及所屬詐欺集團成員間
    ，有犯意聯絡及行為分擔，請依刑法第28條規定，論以共同
    正犯。其所犯附表一及附表二編號1、2之3人以上共同詐欺
    取財及洗錢等2罪間、附表二編號3及附表三之冒用公務員名
    義詐欺取財及洗錢等2罪間，均為一行為觸犯數罪名之想像
    競合犯，請依刑法第55條規定，從一重之3人以上共同詐欺
    取財罪及冒用公務員名義詐欺取財罪處斷。又附表三被告先
    後多次提領贓款之行為，係於密接之時、地實施，均侵害告
    訴人張緯祥之同一財產法益，各行為之獨立性極為薄弱，應
    為接續犯，請論以一罪。另被告所犯上開5罪間，犯意各別
    ，行為互殊，對像不同，請予分論併罰。
三、依刑事訴訟法第251條第1項提起公訴。
　　此　致
臺灣臺南地方法院
中　　華　　民　　國　 111　　年　　1 　　月　　30　　日
　　　　　　　　　　　　　　　檢察官　柯 博 齡
本件證明與原本無異
中　　華　　民　　國　 111　　年　　2 　　月　　8 　　日
                              書記官  王 寵 惠
所犯法條：　
中華民國刑法第339條之4
犯第 339 條詐欺罪而有下列情形之一者，處 1 年以上 7 年以
下有期徒刑，得併科 1 百萬元以下罰金：
一、冒用政府機關或公務員名義犯之。
二、三人以上共同犯之。
三、以廣播電視、電子通訊、網際網路或其他媒體等傳播工具，
    對公眾散布而犯之。
前項之未遂犯罰之。
洗錢防制法第2條
本法所稱洗錢，指下列行為：
一、意圖掩飾或隱匿特定犯罪所得來源，或使他人逃避刑事追訴
    ，而移轉或變更特定犯罪所得。
二、掩飾或隱匿特定犯罪所得之本質、來源、去向、所在、所有
    權、處分權或其他權益者。
三、收受、持有或使用他人之特定犯罪所得。
洗錢防制法第14條
有第二條各款所列洗錢行為者，處 7 年以下有期徒刑，併科新
臺幣 5 百萬元以下罰金。
前項之未遂犯罰之。
前二項情形，不得科以超過其特定犯罪所定最重本刑之刑。
附表一：
編號 被害人 詐騙時間、方式 寄送時間、地點及寄送地 寄送物品 趙麗珠領取及轉交前開包裏之時間、地點 備註 1 蘇緯斌(未告) 詐欺集團成員於109年7月12日發送內容為：遠東大優待，個人信貸，創業貸款，50萬月付6763元，信用瑕疵協商，無薪轉勞保，可協助辦理，免費諮詢專線，LINE ID：a686898等之簡訊予蘇緯斌，使蘇緯斌陷於錯誤，與對方加LINE後，詐欺集團成員隨即以暱稱「鄭立堂」之貸款專員對之誆稱：若欲貸款50萬元，需繳納保證金及交付金融帳戶之提款卡給包裝公司進行資金包裝云云，致蘇緯斌不疑有他，而於右列時地，寄送其右列金融帳戶資料包裏。 109年7月15日在屏東縣○○鄉○○路000○0號之全家超商里港豪吉店，以店到店之方式，寄至臺南市○○區○○街000號1樓之全家超商臺南安慶店。 蘇緯斌寄送其名下之里港三和路郵局（帳號：000-0000000000 0000號）及里港鄉農會（帳號：000-0000000000 0000號）等帳戶之提款卡及國民身分證影本等物之包裏予收件人「徐國興」、寄件編號：00000000000。 趙麗珠於109 年7月17日15 時40分許，駕 駛車牌號碼00 0-0000號自小 客車，至臺南 市○○區○○ 街000號1樓之 全家超商臺南 安慶店領取左 列包裏。嗣於 同日16時40分 許，依指示持 該包裏至臺南 市○○區○○ ○路000號家 樂福量販店中 正店外，交付 予詐欺集團其 他成員。 109年度偵字第17172號 2 呂季穎(提告) 詐欺集團成員於109年7月12日假冒金融投資貸款顧問「張剛瑜」之名義，與呂季穎加LINE，經互相詢問貸款事宜後，「張剛瑜」隨即對之誆稱：全部手續辦到好費用是2萬元，但要先寄個人金融帳戶存摺及提款卡，以利進行薪轉之資金包裝 云云，致呂季穎陷於錯誤，而於右列時地，寄送其右列金融帳戶資料包裏。 109年7月15日16時12分許，在臺南市○○區○○路000號之全家超商永康龍橋店，以店到店之方式，寄至臺南市○市區○○路000號之全家超商新市華興店。 呂季穎寄送其名下之八德大湳郵局（帳號：000-00000000000000號）、遠東國際商業銀行板橋文化分行（帳號：000-0000000000 0000號）、國泰世華銀行永康分行（帳號：000-000000000000號）等帳戶之存摺影本、提款卡等物之包裏予收件人「莊勇德」、寄件編號：0000000000 0。 趙麗珠於109年7月17日16時9分許，駕駛車牌號碼000-0000號自小客車，至臺南市○市區○○路000號之全家超商新市華興店領取左列包裏。嗣於同日16時40分許，依指示持該包裏至臺南市○○區○○○路000號家樂福量販店中正店外，交付予詐欺集團其他成員。 109年度偵字第19132號 3 劉雯美(未告) 詐欺集團成員於109年7月12日以暱稱「鄭立堂」之名義發送貸款簡訊予劉雯美，使劉雯美陷於錯誤，與對方加LINE後，「鄭立堂」隨即對之佯稱：若欲貸款，需交付金融帳戶之提款卡，以利貸款審核作業及製作薪資與財力證明云云，致劉雯美不疑有他，而於右列時地，寄送其右列金融帳戶資料包裏。 109年7月14日16時12分許，在臺北市○○區○○路00巷00號之全家超商德陽店，以店到店之方式，寄至臺南市○區○○路0段000號之全家超商臺南林森店。 劉雯美寄送其名下之美濃中壇郵局（帳號：000-00000000000000號）帳戶提款卡之包裏、寄件編號：0000000000 0。 趙麗珠於109年7月17日10時31分許，駕駛車牌號碼000-0000號自小客車，至臺南市○區○○路0段000號之全家超商臺南林森店領取左列包裏。嗣於同日11時許，依指示持該包裏至臺南市○○區○○○路000號家樂福量販店中正店外，交付予詐欺集團其他成員。 109年度偵字第21401號 4 陳秋萍(提告) 詐欺集團成員於109年8月底，假冒「李心怡」之名義，在臉書家庭代工社團刊登原子筆代工組裝之求職訊息，使陳秋萍陷於錯誤，與對方加LINE後，詐欺集團成員隨即以暱稱「林雯」之主管對之訛稱：該工作目前沒有名額，但有另一個提供帳戶租借給運動公司之人之工作，故需交付及出租金融帳戶之存摺及提款卡云云，致陳秋萍不疑有他，而於右列時地，寄送右列金融帳戶資料包裏。 ①109年9月4日21時57分 　許，在苗栗 　縣○○鎮○ 　○路0號之 　全家超商苑 　裡新興店， 　以店到店之 　方式，寄至 　新北市○○ 　區○○路00 　0號之全家 　超商新店新 　百合店。 　 ②109年9月5日，在苗栗 　縣○○鎮○ 　○路0號之全家超商苑 　裡新興店， 　以店到店之 　方式，寄至 　新北市○○ 　區○○路00 　0號之全家超商新店新 　百合店。 ①陳秋萍寄送其 　名下之台灣銀 　行（帳號：00 　0-0000000000 　00號）及其胞 　妹陳俐菁名下 　之郵局（帳號：000-0000 　0000000000號   ）等帳戶提款 　卡之包裏寄予 　收件人「黃乙 　宸」、寄件編 　號：00000000   203。 ②陳秋萍寄送其胞兄陳威嘉名下之郵局（帳 號：000-0000 &ZZZZ; 0000000000號   ）帳戶提款卡之包裏寄予收件人「廖小正」、寄件編 號：00000000   558。 趙麗珠於109年9月6日21時58分許，搭乘車牌號碼000-0000號營業小客車，至新北市○○區○○路000號之全家超商新店新百合店領取左列包裏。嗣於同日23時許，依指示持該包裏至桃園市某區之麥當勞附近，交付予詐欺集團其他成員。 110年度偵字第1830號 


附表二：
編號 被害人 詐騙時間、方式 匯轉存時、地 匯存金額及帳號 備註 1 蘇緯斌 (未告) 詐欺集團成員於109年7月12日發送內容為：遠東大優待，個人信貸，創業貸款，50萬月付6763元，信用瑕疵協商，無薪轉勞保，可協助辦理，免費諮詢專線，LINE ID：a686898等之簡訊予蘇緯斌，使蘇緯斌陷於錯誤，與對方加LINE後，詐欺集團成員隨即以暱稱「鄭立堂」之貸款專員對之誆稱：若欲貸款50萬元，需繳納保證金及交付金融帳戶之提款卡給包裝公司進行資金包裝云云，致蘇緯斌不疑有他，而於右列時地存款。 109年7月20日21時10分許，在屏東縣○○鄉○○路000○0號之全家超商里港豪吉店，操作ATM。 無卡存款1萬元 至國泰世華商業 銀行、帳號：00 0-000000000000、戶名「林驛 丞」之人頭帳戶。 109年度偵字第17172號 2 左一瑜(未告) 詐欺集團成員於 109年7月10日20時20分許起，先後假冒小三美日網路購物及台新銀行客服人員，撥打電話予左一瑜，佯稱：其先前上網購物，因系統問題導致多刷了10筆款項，惟可依指示解除多刷的款項云云，致左一瑜陷於錯誤，而於右列時地轉帳。 ①109年7月10日21時47分許，在新北市板橋區，自中國信託網路銀行轉帳。 ②109年7月10日21時49分許，在新北市板橋區，自中國信託網路銀行轉帳。 ③109年7月11日10時19分許，在新北市板橋區，自中國信託網路銀行轉帳。 ④109年7月12日18時56分許，在新北市板橋區，自中國信託網路銀行轉帳。 ⑤109年7月12日18時59分許，在新北市板橋區，自中國信託網路銀行轉帳。 ⑥109年7月13日19時52分許，在新北市板橋區，自中國信託網路銀行轉帳。 ⑦109年7月13日19時54分許，在新北市板橋區，自中國信託網路銀行轉帳。 ⑧109年7月13日19時55分許，在新北市板橋區，自中國信託網路銀行轉帳。 ⑨109年7月14日12時5分許，在新北市板橋區，自中國信託網路銀行轉帳。 ⑩109年7月14日12時7分許，在新北市板橋區，自中國信託網路銀行轉帳。 ⑪109年7月14日12時13分許，在新北市板橋區，自中國信託網路銀行轉帳。 ⑫109年7月17日19時59分許，在新北市板橋區，自中國信託網路銀行轉帳。 ⑬109年7月17日20時01分許，在新北市板橋區，自中國信託網路銀行轉帳。  ⑭109年7月18日18時27分許，在新北市板橋區，自中國信託網路銀行轉帳。 ⑮109年7月18日18時29分許，在新北市板橋區，自中國信託網路銀行轉帳。 ⑯109年7月18日18時31分許，在新北市板橋區，自中國信託網路銀行轉帳。 ⑰109年7月19日19時09分許，在新北市板橋區，自中國信託網路銀行轉帳。 ⑱109年7月19日16時10分許，在新北市板橋區，自中國信託網路銀行轉帳。 ⑲109年7月11日9時25分許，在新北市板橋區某玉山銀行，操作ATM轉帳。 ⑳109年7月11日10時06分許，在新北市板橋區，自玉山網路銀行轉帳。  ㉑109年7月11日10時08分許，在新北市板橋區，自玉山網路銀行轉帳。  ㉒109年7月12日19時07分許，在新北市板橋區，自玉山網路銀行轉帳。  ㉓109年7月13日20時05分許，在新北市板橋區，自玉山網路銀行轉帳。  ㉔109年7月10日22時01分許，在新北市板橋區，自台新網路銀行轉帳。  ㉕109年7月11日10時27分許，在新北市板橋區，自台新網路銀行轉帳。  ㉖109年7月11日10時30分許，在新北市板橋區，自台新網路銀行轉帳。 ①轉帳99,989元 　至中國信託銀 　行、帳號：000-0000000000000000號之人頭帳戶。 ②轉帳99,989元 　至中國信託銀 　行、帳號：000-000000040151636號之 人頭帳戶。 ③轉帳99,987元 　至合作金庫銀 　行、帳號：00 　0-0000000072   000000號之人頭帳戶。 ④轉帳99,988元 　至第一銀行、 　帳號：000-00 　000000000000 　24號之人頭帳 　戶。 ⑤轉帳99,988元 　至土地銀行行、帳號：00 　0-0000000000000000號之 人頭帳戶。 ⑥轉帳151,428元至玉山銀行、帳號：000-0000000000000000號之人頭帳戶。 ⑦轉帳99,999元至中國信託銀行、帳號：000-00000000   00000000號之 人頭帳戶。 ⑧轉帳99,999元 　至花連第二信 　用合作社、帳 　號：000-0000 &ZZZZ; 000000000號 　之人頭帳戶。 ⑨轉帳99,987元至郵局、帳號：000-0000000000000000 號人頭帳戶。 　 ⑩轉帳49,989元至郵局、帳號：000-0000 &ZZZZ; 000000000000   號之人頭帳戶   。 ⑪轉帳19,988元至台新銀行、帳號：812-00 &ZZZZ; 000000000000   36號之人頭帳戶。 ⑫轉帳99,989元 　至郵局、帳 　號：000-0000 000000000000號之人頭帳戶   。 ⑬轉帳99,989元至郵局、帳號：000-0000 000000000000號、戶名「劉雯美」之人頭帳戶。 ⑭轉帳99,989元至郵局、帳號：000-0000 &ZZZZ; 000000000000 號之人頭帳戶   。 ⑮轉帳50,021元至郵局、帳號：000-0000 &ZZZZ; 000000000000 號之人頭帳戶   。 ⑯轉帳49,987元至郵局、帳號：000-0000 &ZZZZ; 000000000000 號之人頭帳戶   。 ⑰轉帳90,123元至郵局、帳號：000-0000 &ZZZZ; 000000000000 號之人頭帳戶   。 ⑱轉帳99,988元至郵局、帳號：000-0000 &ZZZZ; 000000000000 號之人頭帳戶   。 ⑲轉帳30,001元至台灣銀行、帳號：000-000000000000   3297號之人頭帳戶。 ⑳轉帳49,915元至台灣銀行、帳號：000-000000000000   3297號之人頭帳戶。 ㉑轉帳150,102元至彰化銀行、帳號：000-00000000   00000000號之人頭帳戶。 ㉒轉帳145,876元至台北富邦銀行、帳號：000-00000000   00000000號之人頭帳戶。 ㉓轉帳149,515元至郵局、帳號：000-0000 &ZZZZ; 000000000000號之人頭帳戶。 ㉔轉帳32,123元至聯邦銀行、帳號：803-00 &ZZZZ; 000000000000   04號之人頭帳戶。 ㉕轉帳49,987元至郵局、帳號：000-0000 &ZZZZ; 000000000000號之人頭帳戶。 ㉖轉帳49,987元至郵局、帳號：000-0000 &ZZZZ; 000000000000號之人頭帳戶。 109年度偵字第21401號 3 張緯祥(提告) 詐欺集團成員於109年6月17日8時許，假冒臺灣臺北地方檢察署檢察官林宗志，以電話及LINE與張緯祥聯繫，佯稱：其涉嫌洗錢案件，必須將名下全部資金匯款至公正帳戶監管，以利查證是否收取不法利益所得云云，致張緯祥陷於錯誤，而依指示於右列時、地匯款。 ①109年6月22日13時13分許，在桃園市中壢區之渣打銀行龍岡分行，臨櫃匯款。    ②109年6月29日13時9分許，在桃園市中壢區之仁美郵局，臨櫃匯款。 ③109年6月30日10時28分許，在桃園市桃園區之第一銀行桃園分行，臨櫃匯款。 ④109年7月1日，在桃園市中壢區之臺灣銀行中壢分行，臨櫃匯款。 ①匯款344,000元，至第一銀行五福分行、帳號000-0000   0000000號、戶名「銥賽爾生貿有限公司」之人頭帳戶。 ②匯款30萬元至 　郵局、帳號00 　0-0000000000 　0000號、戶名「趙麗珠」 　之人頭帳戶。 ③匯款30萬元至 　郵局、帳號00 　0-00000000000000號、戶名 　「趙麗珠」之人頭帳戶。 ④匯款20萬元至 　郵局、帳號00 　0-0000000008 　5532號、戶名「趙麗珠」 之人頭帳戶。 109年度偵字第22347號 

附表三：
編號 時  間 地    點 提領  金額 趙麗珠提領 時地及流向 1 109年6月29日14時39分許 臺南市○○區○○○路000號永康六甲頂郵局ATM 6萬元 趙麗珠提領左列編號1至8款項合計30萬元後，於109年6月29日11時5分許，旋在永康六甲頂郵局外，交付予詐欺集團其他成員，再轉交予上手。 2 109年6月29日14時40分許 臺南市○○區○○○路000號永康六甲頂郵局ATM 6萬元  3 109年6月29日14時43分許 臺南市○○區○○○路000號永康六甲頂郵局ATM 2萬元  4 109年6月29日14時44分許 臺南市○○區○○○路000號永康六甲頂郵局ATM 1萬元  5 109年6月30日11時0分許 臺南市○○區○○○路000號永康六甲頂郵局ATM 6萬元  6 109年6月30日11時01分許 臺南市○○區○○○路000號永康六甲頂郵局ATM 6萬元  7 109年6月30日11時03分許 臺南市○○區○○○路000號永康六甲頂郵局ATM 2萬元  8 109年6月30日11時04分許 臺南市○○區○○○路000號永康六甲頂郵局ATM 1萬元  9 109年6月30日14時10分許 臺南市○○區○○○路000號永康六甲頂郵局臨櫃 30萬元 趙麗珠提領左列編號9款項30萬元後，於109年6月29日14時11分許，旋在永康六甲頂郵局外，交付予詐欺集團其他成員，再轉交予上手。 10 109年7月1日11時51分許 臺南市○○區○○○路000號永康二王郵局臨櫃 10萬元 趙麗珠提領左列編號10至12款項合計20萬元後，於109年7月1日11時56分許，旋在永康二王郵局外，交付予詐欺集團其他成員，再轉交予上手。 11 109年7月1日11時54分許 臺南市○○區○○○路000號永康二王郵局ATM 6萬元  12 109年7月1日11時55分許 臺南市○○區○○○路000號永康二王郵局ATM 4萬元